【裁判字號】    97,交聲,3348
【裁判日期】    971231
【裁判案由】    違反道路交通管理處罰條例聲明異議
【裁判全文】
臺灣臺北地方法院交通事件裁定        97年度交聲字第3348號
原處分機關  臺北市交通事件裁決所
異  議  人  甲○○
即受處分人
上列異議人即受處分人因違反道路交通管理處罰條例案件，對於
臺北市交通事件裁決所民國97年12月18日所為之處分（北市裁罰
字第裁22-1AD493682號），聲明異議，本院裁定如下：
    主  文
異議駁回。
    理  由
一、原處分意旨略以：異議人即受處分人甲○○所有之車牌號碼
    P26-406 號重型機車於民國97年11月25日9 時56分許，在臺
    北市○○○路○ 段285 號週邊，因「於身心障礙專用停車位
    違規停車」，經臺北市停車管理工程處交通助理員逕行舉發
    ，並經原處分機關及臺北市交通事件裁決所以「於身心障礙
    專用停車位違規停車」，爰依道路交通管理處罰條例第56條
    第1項第10款規定，裁處異議人罰鍰新臺幣1,200元。
二、異議意旨則以：我於97年11月25日曾打電話給停車管理處，
    那位先生叫我寫申訴單，我也寫了，但收到回函「經查採證
    照片顯示，違規事實與舉發並無不符，臺端陳述機車係遭移
    置一節，因事後難以查證，又無提供充分具體佐證資料，所
    述事項歉難採信」。收到回函後心中很難過，打電話給停車
    工程處游先生，但他休假，我又打電話到交通裁決所尋求幫
    助，因我確實將機車停放在機車停車格內，我無法提供證據
    ，但請相信我真的將機車放在機車格內，難道每次停車時，
    我都該照相存證嗎？但我買不起照相手機，也知殘障車位是
    給殘障人士使用，我不會和我辛苦賺的錢過不去。當我看到
    罰單的相片時，真的覺得很離譜，車子被移得這麼遠，還是
    第一次發生在我身上，我相信1 個人無法將車移這麼遠，但
    2 個大男生就很簡單了，我不知道有什麼方法可以證實我的
    車確實放在停車格內，但這筆罰金對我是一筆數目，請鈞院
    撤銷原處分云云。
三、按汽車駕駛人於身心障礙專用停車位違規停車者，處新臺幣
    600 元以上1,200 元以下罰鍰，道路交通管理處罰條例第56
    條第1 項第10款定有明文。
四、經查：
  (一)異議人之車牌號碼P26-406 號重型機車，於97年11月25日9
    時56分許，停放在臺北市○○○路○ 段285 號週邊之身心障
    礙專用停車位內，為臺北市停車管理工程處交通助理員以舉
    發違反道路交通管理事件通知書逕行舉發，臺北市交通事件
    裁決所乃依道路交通管理處罰條例第56條第1 項第10款規定
    裁處異議人罰鍰1,200 元，有臺北市政府交通局北市交停字
    第1AD493682 號舉發違反道路交通管理事件通知單、臺北市
    交通事件裁決所北市裁罰字第裁22-1AD493682號違反道路交
    通管理事件裁決書各1 份、舉發照片2 張在卷可稽。
  (二)異議人雖以前揭情詞置辯，惟觀之卷附採證照片，該身心障
    礙專用停車格右邊是人行道，左邊為一般機車停放處，大小
    約可停放2 部普通機車，而異議人之機車車身完全停放在身
    心障礙專用停車格內，且停放在該身心障礙專用停車格之右
    側二分之一處，左側二分之一則空無人停放，參以異議人於
    聲明異議狀中稱其機車被移得很遠，衡諸一般人於尋覓車位
    停車之際，果有挪移他人車輛以便自己停車時，僅需稍微移
    動空出位置以便利自己之車輛停入即可，而無需故意費力將
    他人之車輛移動至距一般機車停放處較遠之身心障礙專用停
    車格右側靠人行道之位置停放。本件異議人雖辯稱機車本非
    停在身心障礙專用停車格內，係遭他人移置云云，惟未能舉
    出有利之積極證據以供本院參酌，本院衡酌全部卷證後，仍
    難以異議人之辯述，逕為對其有利之認定。
五、綜上，原處分機關依道路交通管理處罰條例第56條第1 項第
    10款及違反道路交通管理事件統一裁罰基準及處理細則第43
    條、第44條、第67條等規定，裁處罰鍰1,200 元，核無違誤
    。本件聲明異議為無理由，應予駁回。
六、據上論斷，應依道路交通案件處理辦法第19條，裁定如主文
    。
中    華    民    國    97    年    12    月    31    日
                      交通法庭  法  官  林芳華
以上正本證明與原本無異
如不服本裁定應於送達後5日內向本院提出抗告狀
                                書記官  林鈴芬
中    華    民    國    97    年    12    月    31    日


司法院資訊處製作；財團法人民間司法改革基金會備份。
